臺灣桃園地方法院刑事判決　　　　　　　94年度易字第1072號
公　訴　人　臺灣桃園地方法院檢察署檢察官
被　　　告　乙○○
　　　　　　　　　　巷十一號
　　　　　　　　　　八樓之十六.
上列被告因詐欺等案件，經檢察官提起公訴（94年度偵字第1166
0 號），本院改依簡式審判程序審理，爰判決如下：
    主  文
乙○○連續意圖為自己不法之所有，以詐術使人將本人之物交付
，處有期徒刑伍月，如易科罰金，以參佰元（即新臺幣玖佰元）
折算壹日，緩刑參年。又行使偽造之國民身分證，足以生損害於
公眾及他人，處有期徒刑參月，如易科罰金，以參佰元（即新臺
幣玖佰元）折算壹日，緩刑參年。未扣案偽造之「劉龍翔」身分
證影本壹枚沒收。應執行有期徒刑柒月，如易科罰金，以參佰元
（即新臺幣玖佰元）折算壹日，緩刑參年。未扣案偽造之「劉龍
翔」身分證影本壹枚沒收。
    事  實
一、(一)乙○○於民國九十三年十月間，透過網路交友方式認識甲
    ○○，並自稱為「劉龍翔」而與甲○○交往，嗣於九十三年
    十二月下旬，甲○○因其父過世而急需用錢，乃經由乙○○
　　介紹，於九十四年一月間，透過忠訓國際股份有限公司（下
　  稱忠訓國際公司）代辦向銀行借款事項，遂向中國信託商業
    銀行、遠東商業銀行分別借得新臺幣（下同）三十五萬元、
    三十萬元。乙○○因積欠銀行款項而經濟困窘，乃基於意圖
　　為自己不法所有之概括犯意，先對甲○○謊稱可以四十八萬
　  元代為向財政部官員打通關節而免除前開債務，甲○○不疑
　　有他而陷於錯誤交付四十八萬元予乙○○；於九十四年二月
　  間，乙○○為使用甲○○之現金卡向銀行預借現金而承前概
    括犯意，向甲○○騙稱：可以替其增加現金卡額度等語，甲
    ○○乃陷於錯誤，於九十四年二月二日夜間十一時許，在桃
    園縣龜山鄉○○村○○路○段七四七巷三號甲○○住處前，
    將其所持有臺新商業銀行、中國信託商業銀行、中華商業銀
    行現金卡各一張（卡號分別為：0000－00－0000
    000－0號、000000000000號、00000
    000000000號）交付予乙○○，乙○○遂基於意圖
    為自己不法所有以不正方法由自動付款設備取得他人之物之
    概括犯意，於九十四年二月三日凌晨一時五十二分至五十五
    分許，在中國信託商業銀行板橋分行，持前開甲○○中國信
    託商業銀行現金卡接續使用自動櫃員提款機預借現金三次，
    使提款機誤以為甲○○本人預借現金而領得四萬九千元；於
    九十四年二月三日凌晨四時二十七分，在臺新商業銀行板橋
    分行，持前開甲○○臺新商業銀行現金卡接續使用自動櫃員
    提款機預借現金五次，使提款機誤以為甲○○本人預借現金
    而領得十五萬元；於九十四年二月四日下午四時十分許，在
    中華商業銀行板橋分行，持前開甲○○中華商業銀行現金卡
    接續使用自動櫃員提款機預借現金五次，使提款機誤以為甲
    ○○本人預借現金而領得十四萬元，乙○○則將前開詐得之
    金錢，用以購買重型機車及償還自己所欠債務。(二)乙○○於
    九十三年八月間，在臺北縣三重地區網路咖啡館結識一自稱
    「張小玟」之成年女子，「張小玟」告知乙○○能自製國民
    身分證，乙○○心生好奇而與「張小玟」共同基於偽造國民
    身分證之犯意聯絡，由乙○○交付個人照片一張予「張小玟
    」，「張小玟」以電腦修改其身分證之內容再彩色列印之方
    式製作名為「劉龍翔」之國民身分證彩色影本一枚後交付乙
    ○○，而共同偽造「劉龍翔」之身分證影本；乙○○並在以
    「劉龍翔」名義與甲○○交往期間之九十四年二月間出示該
    偽造「劉龍翔」身分證予甲○○，表示其為「劉龍翔」本人
    ，足生損害於甲○○、「劉龍翔」本人及戶政機關管理國民
    身分之正確性。
二、案經甲○○訴由桃園縣政府警察局龜山分局報請臺灣桃園地
    方法院檢察署檢察官偵查起訴。
    理  由
一、本件被告乙○○所犯並非死刑、無期徒刑、最輕本刑為三年
    以上有期徒刑之罪或高等法院管轄第一審案件，而於準備程
    序進行中，被告先就被訴事實為有罪之陳述，經告知簡式審
    判程序之旨，並聽取公訴人、被告之意見後，由本院合議庭
    以裁定由受命法官獨任進行簡式審判程序，核先敘明。
二、訊據被告乙○○於警詢、本院審理中均坦承上開犯行不諱，
    核與告訴人甲○○於警詢、偵查中及本院審理中指述之情節
    相符，並有告訴人將臺新商業銀行、中國信託商業銀行、中
    華商業銀行現金卡各一張（卡號分別為：0000－00－
    0000000－0號、000000000000號、0
    0000000000000號）領回之贓物領據單一張、
    臺新商業銀行、中華商業銀行、中國信託商業銀行交易紀錄
    單影本各一份、偽造之「劉龍翔」身分證影本一份、被告身
    分證影本一份、忠訓國際公司專任委託貸款契約書、申請貸
    款所需資料影本各一份在卷可稽，而被告偽造「劉龍翔」國
    民身分證後出示予告訴人甲○○而行使之，足生損害於甲○
    ○、「劉龍翔」本人及戶政機關管理國民身分之正確性。綜
    上所述，被告犯行明確，應依法論科。
三、核被告乙○○所為，係犯刑法第三百三十九條第一項之詐欺
    取財罪、第三百三十九條之二第一項之不正利用自動付款設
    備詐欺罪、第二百十六條、第二百十二條之行使偽造特種文
    書罪。被告偽造「劉龍翔」身分證復持以行使，其偽造之低
    度行為，為行使之高度行為所吸收，僅論以行使偽造特種文
    書罪，而不另論罪。被告於九十四年二月三日凌晨一時五十
    二分至五十五分許三次、同日凌晨四時二十七分許五次，九
    十四年二月四日下午四時十分許五次不正利用自動付款設備
    詐欺犯行，均係接續為之，應分別論以第三百三十九條之二
    第一項之不正利用自動付款設備詐欺罪一罪。被告與自稱「
    張小玟」成年女子間，就偽造「劉龍翔」國民身分證之犯行
    ，有犯意聯絡及行為分擔，為共同正犯。被告先後二次詐欺
    取財犯行及先後於九十四年二月三日凌晨一時五十二分至五
    十五分許接續三次、同日凌晨四時二十七分許接續五次，九
    十四年二月四日下午四時十分許接續五次不正利用自動付款
    設備詐欺犯行間，均時間緊接、方法相同，觸犯構成要件相
    同之罪，顯均基於概括犯意為之，為連續犯，應分別依刑法
    五十六條之規定論以詐欺取財罪一罪、不正利用自動付款設
    備詐欺罪一罪。而被告詐欺取得告訴人甲○○之現金卡係為
    使用提款機預借現金，所犯詐欺取財罪、不正利用自動付款
    設備詐欺罪二罪間，有方法、目的之牽連關係，應依刑法第
    五十五條規定，從較重之詐欺取財罪處斷。被告所犯詐欺取
    財罪、行使偽造特種文書罪，其犯意各別，罪名不同，應分
    論併罰之。公訴意旨認被告所犯前開三罪，犯意各別，行為
    亦殊，罪名互異，應分論併罰，容有誤會，附此敘明。爰審
    酌被告僅因經濟困窘，利用告訴人家中變故亟需用錢之際而
    詐騙告訴人之犯罪動機、目的，犯行惡劣，且造成告訴人損
    失非輕，惟念其並無前科，有臺灣高等法院被告前案紀錄表
    可稽，且坦承犯行之良好犯後態度，並已償還告訴人之金錢
    損失等一切情狀，量處如主文所示之刑，定易科罰金之折算
    標準，再定應執行之刑示懲。末查，被告未曾受有期徒刑以
    上刑之宣告，此有臺灣高等法院被告全國前案紀錄表、臺灣
    桃園地方法院檢察署刑案資料查註紀錄表各一份在卷可稽，
    且已賠償告訴人之金錢損失（本院九十四年十一月十日審判
    筆錄第6 頁），其因一時失慮，致罹刑章，經此刑之教訓，
    自當知所惕勉而無再犯之虞，上開刑之宣告，以暫不執行為
    適當，爰依刑法第七十四條第一款之規定，併均宣告緩刑三
    年，以啟自新。被告偽造之「劉龍翔」身分證影本一枚，為
    被告犯罪所用之物，復為其所有，業據被告供述甚詳，被告
    雖供稱已丟棄等情，惟無法證明業已滅失，仍應依刑法第三
    十八條第一項第二款宣告沒收。
據上論斷，應依刑事訴訟法第二百七十三條之一、第二百九十九
條第一項前段，刑法第五十六條、第三百三十九條第一項、第三
百三十九條之二第一項、第二百十六條、第二百十二條、第五十
五條、第五十一條第五款、第四十一條第一項前段、第二項、第
七十四條第一款、第三十八條第一項第二款，罰金罰鍰提高標準
條例第一項前段、第二條，判決如主文。
本案經檢察官徐文豪到庭執行職務。
中　　華　　民　　國　　94　　年　　11　　月　　24　　日
                        臺灣桃園地方法院刑事第四庭
                                    法  官  蘇昭蓉
以上正本證明與原本無異。
如不服本判決，應於送達後10日內，向本院提出上訴狀。
                                    書記官　韓若玉
中　　華　　民　　國　　94　　年　　11　　月　　24　　日
附錄法條：
中華民國刑法第339條
(普通詐欺罪)
意圖為自己或第三人不法之所有，以詐術使人將本人或第三人之
物交付者，處五年以下有期徒刑、拘役或科或併科一千元以下罰
金。以前項方法得財產上不法之利益或使第三人得之者，亦同。
前二項之未遂犯罰之。
中華民國刑法第339條之2
意圖為自己或第三人不法之所有，以不正方法由自動付款設備取
得他人之物者，處三年以下有期徒刑、拘役或一萬元以下罰金。
以前項方法得財產上不法之利益或使第三人得之者，亦同。
中華民國刑法第216條
(行使偽造變造或登載不實之文書罪)
行使第二百十條至第二百十五條之文書者，依偽造、變造文書或
登載不實事項或使登載不實事項之規定處斷。
中華民國刑法第212條
(偽造變造特種文書罪)
偽造、變造護照、旅券、免許證、特許證及關於品行、能力服務
或其他相類之證書、介紹書，足以生損害於公眾或他人者，處一
年以下有期徒刑、拘役或三百元以下罰金。
